---
output: 
  pdf_document:
    pandoc_args: [
      "-V", "classoption=twocolumn"
    ]
    toc: yes 
    fig_caption: yes
    latex_engine: xelatex
bibliography: bibliography.bib
mainfont: "Arial"
csl: deutsches-archaologisches-institut.csl
---

## Diskussion

Binford ist zuversichtlich, mit Gleichung \ref{eq:area_final} ein sinnvolles und relevantes Modell formuliert zu haben. Das Narrativ, das er zu seiner Erklärung konstruiert, entbehrt allerdings noch jener axiomatischen Schlüsse, die er im weiteren Verlauf des Buches generiert: Die Variablen *hunting* und *lcoklm* (siehe Tabelle \ref{tab:variable_description_1}) sind negativ mit einer Abhängigkeit von marinen Ressourcen und positiv mit einer Abhängigkeit von landgebundenem Jagdwild verknüpft. Man kann nun schließen, dass die Nutzung terrestrischer Nahrungsquellen größere Streifgebiete für die Jäger- und Sammlergruppen erfordert. Damit wären *hunting* und *lcoklm* Anzeiger für die Arealgröße. Die primäre Biomasse, die in der Variablen *lbio5* gemessen wird, erhöht sich mit der Niederschlagsmenge. Niederschlagsüberschuss, wie er sich in *lrunoff* abbildet, ist ein Indikator für ausreichende Wasserverfügbarkeit. Hohe Werte von *lbio5* und *lrunoff* sind damit Anzeiger für eine Umgebung, in der Jäger- und Sammlergruppen sich aufgrund der hohen Dichte verfügbarer Biomasse aus nur kleinen Arealen versorgen können. Im diesem Kontext lässt sich auch die Negativkorrelation von *larea* mit *medstab* und *perwltg* verstehen. Wasserverfügbarkeit ist essentiell für Aufbau und stabile Verfügbarkeit von Biomasse und erlaubt kleinere Streifgebiete. Stabilität drückt sich auch in einer kleinen Standardabweichung der Monatstemperatur *sdtemp* aus. Höhere Werte der Niederschlagsgebundenen Variablen *watrgrc* und *rlow* deuten darauf hin, dass es im Untersuchungsareal keine echte, jahreszeitliche Trockenphase gibt.     

> The factors that appear correlated with small ethnic areas are the presence of marine coasts in the region, high plant biomass, and environmental stability in seasonality of temperature and rainfall variability. When these factors all have negative values indicating opposite conditions, large ethnic areas are unlikely.   
>
> @binford_constructing_2001, 155.


    


Ziehen-ohne-zurückzulegen

Vergleichen wir nun also kurz \ref{eq:area_final}

```{r binford individual variable plots, cache=TRUE, message=FALSE, warning=FALSE, fig.height=17, fig.cap="\\label{fig:binford_indi_plots}Bivariate Relationen der abhängigen Variable *larea* und allen unabhängigen Variablen in Binfords Ergebnismodell."}
binford_selection <- c(
  "hunting", "lbio5", "lcoklm", 
  "lrunoff", "watrgrc", "medstab", "perwltg",
  "rlow", "rungrc", "sdtemp"
)

binford_coeffi <- coefficients(binford_model)
#binford_intercept <- binford_coeffi[1]

sel6 <- sel3 %>% dplyr::select(
  binford_selection
) 

binford_indi_plots <- lapply(
  seq_along(sel6),
  function(x){
    ggplot(data = sel3, aes(sel6[x], larea)) +
      geom_point() +
      geom_smooth(color = "red") +
      xlab(paste0(names(sel6[x]), " (", round(binford_coeffi[x + 1], 5), ")")) +
      theme_bw() 
  }
)

cowplot::plot_grid(plotlist = binford_indi_plots, ncol = 2)
```

```{r final individual variable plots, cache=TRUE, message=FALSE, warning=FALSE, fig.height=17, fig.cap="\\label{fig:final_indi_plots}Bivariate Relationen der abhängigen Variable *larea* und allen unabhängigen Variablen in meinem finalen Ergebnismodell."}
final_selection <- c(
  "temp", "medstab", "perwret", 
  "perwltg", "lnagp", "lnpop", "gatherin",
  "kmov", "nicheff", "lati"
)

final_coeffi <- coefficients(model4)

sel7 <- sel3 %>% dplyr::select(
  final_selection
) 

final_indi_plots <- lapply(
  seq_along(sel7),
  function(x){
    ggplot(data = sel3, aes(sel7[x], larea)) +
      geom_point() +
      geom_smooth(color = "red") +
      xlab(paste0(names(sel7[x]), " (", round(final_coeffi[x + 1], 5), ")")) +
      theme_bw()
  }
)

cowplot::plot_grid(plotlist = final_indi_plots, ncol = 2)
```
